臺灣臺中地方法院刑事判決　　　　　　　　　　　　九十二年度易字第一六八三號
　　公　訴　人　臺灣臺中地方法院檢察署檢察官
　　被　　　告　甲　○
　　　　　　　　辛○○
　　　　　　　　癸○○
　　　　　　　　壬○○
　　　　　　　　丁○○
　　共　　　同
　　選任辯護人　乙○○律師
　　被　　　告　庚○○
　　　　　（原名藍淑華）
　　　　　　　　戊○○
　　　　　　　　丙○○
右列被告因傷害等案件，經檢察官聲請簡易判決處刑（九十一年度偵字第一六六三二
號），本院豐原簡易庭認不宜以簡易判決處刑，移由本院刑事庭，改依通常程序審理
，判決如左：
    主  文
丁○○共同以強暴使人行無義務之事，累犯，處拘役參拾日，如易科罰金，以參佰元
折算壹日。
庚○○、癸○○共同傷害人之身體，庚○○處有期徒刑貳月；癸○○處拘役肆拾日，
如易科罰金，均以參佰元折算壹日。
戊○○、丙○○共同傷害人之身體，戊○○處拘役伍拾日；丙○○處拘役肆拾日，如
易科罰金，均以參佰元折算壹日。
甲○、辛○○、壬○○均無罪。
    事  實
一、丁○○前因盜匪案件，經法院判處有期徒刑七年確定，於民國八十七年十月八日
    假釋期滿未經撤銷假釋以已執行論。
二、庚○○（原名藍淑華）與戊○○為夫妻關係，二人婚後原本共同住在戊○○位於
    臺中縣龍井鄉○○○街一一七號住處，之後搬到臺中市○區○○街一五巷九號八
    樓之一。嗣因雙方感情不睦，戊○○遂獨自遷回原藝術北街家中。庚○○於九十
    一年六月間，發現戊○○與丙○○同居於上開藝術北街房屋，即基於抓姦目的，
    於九十一年七月二日凌晨四時許，夥同其母甲○、胞弟辛○○、胞妹癸○○、壬○○、妹夫丁○○，六人一同前往該藝術北街址，進入前並分配由甲○、辛○○
    負責在二樓樓梯口看守，以防戊○○之母己○○察覺出聲警告；壬○○負責聯絡
    報警；癸○○、丁○○負責照相蒐證。待庚○○、癸○○、壬○○、丁○○進入
    三樓戊○○居住之房間後，果然看見戊○○與丙○○同床共眠、衣衫不整，壬○○隨即離開並前往知會當地管區警員。庚○○、癸○○、丁○○三人竟逾越抓姦
    所必要之手段，而共同基於強制之犯意聯絡及行為分擔，由庚○○、癸○○強行
    脫下戊○○之上衣及丙○○之上衣、內褲，供丁○○拍攝裸照，以此強暴方式，
    使戊○○、丙○○行無義務之事。庚○○、癸○○並共同基於普通傷害之犯意聯
    絡，以手拉扯、毆打丙○○之頭髮、身體，戊○○見狀遂趨前欲保護丙○○，庚○○、癸○○即與彼此間亦有普通傷害犯意聯絡之戊○○、丙○○，互相拉扯、
    扭打對方身體，致庚○○受有頸部、右上臂、右前臂、背部、右小腿及右足踝瘀
    傷等傷害；戊○○則受有右肩、背部、兩上肢挫傷等傷害；丙○○亦受有右臉挫
    傷、右額頭皮下血腫、左下腹挫傷、兩上肢挫傷、頸部挫傷等傷害（戊○○、丙○○通姦、相姦部分，各經法院判處有期徒刑三月確定）。
三、案經庚○○、戊○○、丙○○分別訴由臺中縣警察局烏日分局報告臺灣臺中地方
    法院檢察署檢察官偵查後聲請簡易判決處刑。
    理  由
甲、有罪部分
一、因本件被告人數眾多，且其中庚○○、戊○○、丙○○兼有告訴人身分，故以下
    均直接以人名稱呼，不再冠以被告或告訴人、證人等字眼，合先敘明。
二、訊據庚○○承認右揭傷害犯罪事實，惟否認有何強制犯行，辯稱：當天伊與家人
    只有照相蒐證，沒有強脫戊○○、丙○○衣服或拍裸照的行為云云。丁○○、癸○○則矢口否認有何強制或傷害犯行，丁○○辯稱：伊從頭到尾只負責拍照，沒
    有出手脫任何人的衣服云云；癸○○則辯稱：當天只有庚○○與戊○○、丙○○
    互相拉扯，伊並未出手脫衣或打人云云。另戊○○、丙○○亦矢口否認有何傷害
    犯行，均以：當天伊二人遭庚○○等六人圍毆，根本沒有出手機會，庚○○的傷
    可能是她自己事後製造云云置辯。
三、經查：
  (一)庚○○、癸○○右揭強制、傷害及丁○○右揭強制犯行，業據戊○○、丙○○指
    訴綦詳，且戊○○、丙○○分別受有如事實欄所載傷勢，亦有行政院國軍退除役
    官兵輔導委員會臺中榮民總醫院出具之診斷證明書二紙、該院九十一年十月一日
    中榮醫行字第○九一○○○四三六○號函及隨函檢送之病歷、照片在卷可稽（見
    偵卷第四○、四一、八二至八五頁）。而依偵卷第一○四、一○五頁及偵卷證物
    袋內之照片所示，當日戊○○、丙○○確有強遭脫衣拍照之事實，其中偵卷第一
    ○四頁上方照片（該照片原件附於臺灣臺中地方法院檢察署九十一年度偵字第一
    二八六六號卷內），更可看出現場有一名身著紅色上衣、藍色牛仔短裙或短褲之
    人，站在丙○○面前，強行拉扯丙○○之上衣。而經庚○○、戊○○、己○○於
    偵查中指認結果，均同指該名身著紅色上衣、藍色牛仔短裙或短褲之人，即為癸○○，足見癸○○確有參與強制、傷害犯行。另由庚○○本身亦受傷一事，可見
    其與戊○○、丙○○間，確有互相拉扯之情形，此亦為庚○○所不爭執。至丁○○雖辯稱：伊從頭到尾只有在拍照云云，然丁○○既於庚○○、癸○○強行拉扯
    脫下戊○○、丙○○衣服之際，違反其二人之意願，而予拍攝裸照，丁○○與庚○○、癸○○間，就強拍戊○○、丙○○裸照部分，有犯意聯絡及行為分擔甚明
    ，丁○○強制犯行堪以認定。
  (二)戊○○、丙○○右揭傷害犯行，業據庚○○指訴綦詳。而庚○○受有如事實欄所
    載傷勢，亦有澄清醫院開立之診斷證明書一紙附卷可憑（見偵卷第四一之一頁）
    。雖戊○○、丙○○以前詞置辯，惟依庚○○之診斷證明書所載，其係於九十一
    年七月七月二日上午九時十九分，前往澄清醫院急診驗傷，斯時距離案發時間僅
    有數小時之隔，且診斷證明書上所載傷勢，與庚○○所指戊○○、丙○○傷害部
    位相符。況戊○○、丙○○均不否認當日其二人與庚○○有肢體上碰觸之情事，
    倘其二人出手目的僅在閃避防衛，焉有造成庚○○頸部、手臂乃至背部、小腿、
    足踝等大範圍受傷之理，益見庚○○所受傷勢，確係因戊○○、丙○○之傷害行
    為所造成無誤，戊○○、丙○○傷害犯行亦堪認定。
四、核庚○○、癸○○、丁○○所為，均係犯刑法第三百零四條第一項之以強暴使人
    行無義務之事罪；庚○○、癸○○另犯刑法第二百七十七條第一項之普通傷害罪
    。戊○○、丙○○所為，則均係犯刑法第二百七十七條第一項之普通傷害罪。庚○○、癸○○、丁○○就右揭強制犯行；庚○○、癸○○與戊○○、丙○○就右
    揭傷害犯行，互有犯意聯絡及行為分擔，均應分別論以共同正犯。庚○○、癸○○、丁○○先後持續強拍裸照之強制犯行，庚○○、癸○○與戊○○、丙○○先
    後持續拉扯毆打之傷害犯行，皆屬時地密接，侵害法益相同之接續犯。聲請簡易
    判決處刑意旨認庚○○、癸○○、丁○○所犯強制犯行及庚○○、癸○○所犯傷
    害犯行，屬於連續犯，尚有未合。庚○○、癸○○、丁○○以一接續之強制行為
    ，侵害戊○○、丙○○之自由意志法益，及庚○○、癸○○以一接續之傷害行為
    ，侵害戊○○、丙○○之身體法益，為同種想像競合犯，均應依刑法第五十五條
    規定，各從一罪處斷。庚○○、癸○○所犯強制、傷害二罪間，係因抓姦同一目
    的而犯，有手段目的之牽連關係，應依刑法第五十五條規定，從情節較重之傷害
    罪處斷。丁○○前因盜匪案件，經法院判處有期徒刑七年確定，於八十七年十月
    八日假釋期滿未經撤銷假釋以已執行論，有卷附臺灣高等法院被告全國前案紀錄
    表可參，其於有期徒刑執行完畢五年內再犯本件有期徒刑以上之罪，為累犯，應
    依法加重其刑。爰審酌庚○○身為成年人，遇事未能以理性態度處理，卻對人施
    以暴力手段，行為實非可取，惟本案糾紛之發生，係因戊○○未能妥適處理婚姻
    問題，於婚姻關係存續中，不顧配偶感受，逕與丙○○同居通姦，庚○○於抓姦
    過程中氣憤難耐所引起，及各告訴人所受傷勢，暨庚○○承認部分犯行，癸○○
    、丁○○、戊○○、丙○○完全否認犯行之犯後態度等一切情狀，分別量處如主
    文所示之刑，並均諭知易科罰金之折算標準。公訴人漏未斟酌被告等人犯罪原因
    、個案犯罪情節等，就庚○○具體求處有期徒刑四月、癸○○具體求處有期徒刑
    二月、丁○○具體求處有期徒刑六月、戊○○、丙○○各具體求處罰金二千元，
    均有未洽，併予敘明。
五、聲請簡易判決處刑意旨另以：丁○○就如事實欄所載傷害犯行，與庚○○、癸○○間，有犯意聯絡及行為分擔，而認丁○○尚涉犯普通傷害罪嫌。惟丁○○當日
    自進入戊○○與丙○○同居之房間起至當地管區警員據報前來處理為止，始終手
    持相機不斷拍照，卷內所有相片（包括癸○○與丙○○發生拉扯之照片），均為
    其所拍攝一節，業據丁○○供明在卷，核與庚○○、癸○○等人供述情節相符，
    此亦為戊○○、丙○○及己○○所不否認。於此情形下，丁○○應無出手拉扯、
    毆打戊○○、丙○○之可能。雖戊○○、丙○○及己○○皆指稱丁○○有參與拉
    扯、毆打之行為，然其等三人所為之指訴或證詞，有前後不一、互相矛盾之瑕疵
    （詳如後述），自不足執為不利丁○○之認定。此外，亦查無其他積極證據足資
    認定丁○○與庚○○、癸○○間，就傷害戊○○、丙○○之行為，有事前謀議而
    推由庚○○、癸○○下手之情事，此部分應屬不能證明丁○○犯罪，然聲請簡易
    判決處刑意旨既認丁○○此部分犯罪事實，與其起訴成罪之強制罪間，有牽連犯
    之裁判上一罪關係，爰不另為無罪之諭知。
乙、無罪部分
一、聲請簡易判決處刑意旨另以：甲○、辛○○、壬○○三人，就如事實欄所載強制
    、傷害犯行，與庚○○、癸○○、丁○○間，有犯意聯絡及行為分擔，而認甲○
    、辛○○、壬○○亦涉犯強制、傷害等罪嫌。
二、按犯罪事實應依證據認定，無證據不得認定犯罪事實；不能證明被告犯罪者，應
    諭知無罪之判決，刑事訴訟法第一百五十四條第二項、第三百零一條第一項分別
    定有明文。又告訴人之指訴，係以使被告受刑事訴追為目的，是其陳述是否與事
    實相符，仍應調查其他證據以資審認，最高法院五十二年台上字第一三○○號著
    有判例可資參照。
三、本件檢察官認甲○、辛○○、壬○○涉犯強制、傷害等罪嫌，無非以戊○○、丙○○之指訴、己○○之證詞為其主要論據。訊之甲○、辛○○、壬○○均堅決否
    認有何強制、傷害犯行。
四、經查：
  (一)甲○、辛○○自警詢、偵查至本院審理時，均一致辯稱：當天伊二人一開始是在
    二樓樓梯口負責看守己○○，後來才隨己○○一起到三樓，伊二人上去時，就看
    見庚○○與戊○○、丙○○互相在拉扯等語，與庚○○、癸○○、壬○○、丁○○供述情節相符，且由丙○○於本院調查時所陳稱：「戊○○的媽媽在二樓聽到
    我們的尖叫，就上來看，被一個我不認識的人擋在門外，甲○也在門口阻擋」等
    語（見本院卷第三六頁），可見當日庚○○方面，為求抓姦成功，確有安排人手
    負責看守、阻擋己○○。甲○、辛○○前揭所辯，尚非無憑。
  (二)壬○○辯稱：當天伊隨庚○○進入房間，看見戊○○與丙○○衣衫不整、同床共
    眠後，就馬上離開前往派出所，通知警察到場採證，並未出手脫衣或打人等語，
    與庚○○所述情節相符，且戊○○於本院調查時，亦表示：「我有聽到壬○○在
    叫警察來了」等語（見本院卷第三三頁）。另參諸庚○○等六人進入前揭藝術北
    街址時，並未有警員陪同，待庚○○抓姦成功後，臺中縣警察局烏日分局犁份派
    出所警員隨即到場拍照採證，並迅速將眾人帶回派出所製作筆錄，而戊○○、丙○○及己○○均自承其等並未報警之情，堪認壬○○上述所辯，與事實吻合。
  (三)至戊○○、丙○○及己○○雖皆指稱當日庚○○等六人，均有出手拉扯、毆打之
    行為，然戊○○、丙○○因遭庚○○抓姦在床，並提出通姦、相姦告訴，因此被
    法院判刑確定，其二人立場，無疑與庚○○等六人對立；而己○○乃戊○○之母
    ，是其等所為不利於庚○○等六人之指訴或證詞，不免有誇大誣陷或附和之嫌，
    是否屬實，本即有疑。又戊○○、丙○○及己○○先後於警詢、偵查及本院調查
    、審理時所為陳述，有前後不一、互相矛盾之情形，詳如下述：
  1.丙○○於九十一年九月十日偵訊時，指稱：「辛○○架住我，丁○○打我肚子，
    辛○○架住我時把我的衣服脫掉：：癸○○、壬○○、甲○、藍淑華衝過來打我
    ：：癸○○抓我的陰部：：因為在房間裡就是這幾個人，所以他們都有動手。我
    清楚的知道動手打傷我的人是不同的人，只是我無法確認是哪一位」。
  2.戊○○於九十一年九月十日偵查中，指稱：「辛○○、甲○共同把我的衣服脫掉
    ，丁○○拿相機照相」、「（你有無看清楚是誰打丙○○？）癸○○、壬○○、
    甲○、藍淑華。藍淑華及壬○○二人在拉丙○○的頭髮，甲○在打丙○○的背部
    ，癸○○用力扯丙○○的內褲，並把她的內褲撕破並扯下來」。
  3.己○○於九十一年九月十七日偵訊時，證稱：「我衝到三樓去，丁○○擋住我不
    讓我進去，辛○○在拉丙○○的衣服並勒住她的脖子，甲○在拉丙○○的頭髮，
    癸○○在抓丙○○的臉，藍淑華在抓我兒子戊○○的身體，壬○○也是抓丙○○
    的頭髮，丁○○在照相」。
  4.戊○○於九十一年九月十七日偵查中，指稱：「辛○○從後抱住我，甲○從正面
    打我的臉，丁○○在拿照相機時有脫我的衣服要把我的衣服脫掉，癸○○從正面
    在抓丙○○的頭髮：：藍淑華是抓丙○○的頭髮及右手邊的身體，並用手腳打丙○○，壬○○最後去拉丙○○的內褲」。
  5.丙○○於九十一年九月十七日偵訊時，指稱：「辛○○開燈後拉我衣服並勒住我
    脖子，甲○拉我頭髮，癸○○抓我的臉並抓我的胸部，丁○○是照相並推我，藍
    淑華抓我頭髮並打我耳光，壬○○拉我頭髮去撞牆，並強扯我的內褲」。
  6.丙○○於九十二年三月七日偵查中，指稱：「辛○○從後架住我的雙手，甲○、
    癸○○、藍淑華三個人分別抓我的頭髮、脖子及陰部，後來壬○○也動手打我的
    身體，丁○○原先是在照相，後來也過來抓我的頭髮」、「辛○○先抓住我的手
    ，再從後拉起衣服，再由丁○○照相。後來我又把衣服穿回去，我坐在床邊，又
    有人抓我的頭髮再拉我去撞牆。由於他們在後面，我不知道是誰。我護著我的頭
    ，結果有人從後面將我的褲子扯下，他們又繼續照相，而且有人從後面打我。站
    在前面抓我頭髮的人是癸○○」、「戊○○本來要過來保護我，結果被男的架住
    ，我不知道是誰」。
  7.戊○○於本院九十二年七月二日調查時，指稱：「藍淑華用拳頭打我胸部，辛○○從正面用力推我：：甲○在打丙○○背部，藍淑華拉住丙○○頭髮，癸○○在
    前方抓丙○○手臂及耳朵，壬○○從後面硬扯丙○○的內褲，並用手抓傷她的陰
    部，辛○○從背後將丙○○的Ｔ恤拉起，並用手抓她的胸部：：辛○○從正面將
    我衣服拉起，丁○○一手照相，一手阻止我：：藍淑華又抓傷我的手臂：：辛○○還從後面用手臂勒住我的身體」。
  8.丙○○於本院九十二年七月二日本院調查時，指稱：「辛○○在我背後，從背後
    勒住我脖子，並將我的Ｔ恤扯掉，藍淑華抓我頭髮打我耳光，癸○○抓我胸部，
    壬○○抓我的大腿、小腿，甲○抓我另外一隻腳，丁○○在照相：：辛○○從背
    面將戊○○的手反扣在背後，戊○○的媽媽在二樓聽到我們的尖叫，就上來看，
    被一個我不認識的人擋在門外，甲○也在門口阻擋，後來戊○○的衣服也被脫掉
    ，我沒有看到是誰脫的：：癸○○抓我的頭髮把我拖去撞牆，壬○○從背後扯我
    的內褲將我褲子扯掉，癸○○從右前方抓我的陰部：：丁○○本來在照相，謾罵
    後很生氣要衝上來用腳踢我」。
  9.己○○於本院九十三年三月二十三日審理時，證述：「辛○○在脫丙○○的衣服
    」、「六個人都有出手打戊○○及丙○○，有的打，有的脫衣服」、「除了丁○○外，其他人都有拉丙○○頭髮，及用手抓丙○○的身體」、「我沒有看到丁○○出手打人，他在拍照」。
  10.比對上開戊○○、丙○○、己○○之陳述，可發現：(1)關於究係何人出手抓丙○○陰部（診斷證明書並未記載丙○○陰部受傷），丙○○於九十一年九月十日偵
    訊及本院九十二年七月二日調查時，均稱癸○○；但其於九十二年三月七日偵查
    中，卻指為庚○○，所述前後不一，更與戊○○於本院九十二年七月二日調查時
    所指壬○○，顯相矛盾。(2)戊○○於九十一年九月十日偵訊時，已明確指出當日
    出手打丙○○者，乃甲○、庚○○、癸○○、壬○○等四名女子，不包括辛○○
    及丁○○二名男子；但其於本院九十二年七月二日調查時，卻又指辛○○有抓丙○○胸部（診斷證明書並未記載丙○○胸部受傷），所述前後矛盾，且與丙○○
    所述辛○○、丁○○都有打，及己○○所述辛○○有打，丁○○在照相沒有出手
    ，均不一致。(3)關於究係何人出手拉扯丙○○之內褲，戊○○於九十一年九月十
    日偵訊時係指癸○○，於九十一年九月十七日偵訊時，卻附和丙○○說詞，改稱
    壬○○。(4)丙○○於九十一年九月十日偵訊時，稱打伊的是不同人，但無法確認
是哪一位，於九十二年三月七日偵訊時，稱有人從後面扯下伊褲子，但因為站在
    後面所以不知道是誰，可見丙○○並未確切知道何人有出手拉扯或毆打；但其仍
    一口咬定在場庚○○等六人都有出手，可見丙○○係本於其所述「因為在房間就
    是這幾個人，所以他們都有動手」之邏輯而為空泛指認，並非本於真實記憶而為
    陳述。(5)丙○○於九十二年三月七日偵訊時，稱當時丁○○在照相，辛○○抓伊
    手並拉伊衣服，另有某不認識之男子擋住戊○○，於本院九十二年七月二日調查
    時，稱己○○上樓時，被某不認識之人擋在門外。由丙○○既能逐一指認庚○○
    等六人分別傷害其何部位，可見丙○○能正確識別庚○○等六人，其所稱某不認
    識之人，必為庚○○等六人以外之人；然當天在藝術北街屋內者，有甲○、庚○○、癸○○、壬○○、辛○○、丁○○、戊○○、丙○○、己○○共九人，其中
    僅辛○○、丁○○、戊○○為男子之事實，為丙○○以外之人所共同是認，自無
    丙○○所稱某不認識之人存在之可能。丙○○前開所述，顯非真實。(6)己○○於
    本院九十三年三月二十三日審理時，忽稱當天丁○○在照相沒有出手，忽稱在場
    庚○○等六人都有出手打戊○○、丙○○，可見其係基於庚○○等六人乃同一家
    人，其中有人出手等同全部均有出手之以偏蓋全觀念，認定在場者均有傷害犯行
    ，並非可採。根據以上說明，戊○○、丙○○之指訴及己○○之證詞，既有前揭
    嚴重瑕疵，在別無進一步事證足以證明之情形下，自無從單以其等有瑕疵之指訴
    或證述，逕為不利甲○、辛○○、壬○○之認定。
五、綜上所述，本件依公訴人所舉證據，欲證明甲○、辛○○、壬○○有強制、傷害
    等犯行，顯未逾合理懷疑之程度。此外，復查無其他積極證據足資認定甲○、辛○○、壬○○確有公訴人所指之犯罪事實，此部分應屬不能證明被告甲○、辛○○、壬○○犯罪，依法應諭知無罪之判決，
據上論斷，應依刑事訴訟法第四百五十二條、第二百九十九條第一項前段、第三百零
一條第一項，刑法二十八條、第二百七十七條第一項、第三百零四條第一項、第五十
五條、第四十七條、第四十一條第一項前段，罰金罰鍰提高標準條例第一條前段、第
二條，判決如主文。
本案經檢察官張溢金到庭執行職務。
中      華      民      國      九十三      年      四    月    十六    日
                                臺灣臺中地方法院刑事第四庭
                                    審判長法  官  張  靜  琪
                                          法  官  賴  妙  雲
                                          法  官  羅  智  文
右正本證明與原本無異。
如不服本判決，應於判決送達後十日內向本院提出上訴狀，上訴於臺灣高等法院臺中
分院( 須附繕本 )。
                                          書記官
中      華      民      國      九十三      年      四    月    二十一  日
附錄論罪科刑法條
刑法第二百七十七條第一項
傷害人之身體或健康者，處三年以下有期徒刑、拘役或一千元以下罰金。
刑法第三百零四條第一項
以強暴、脅迫使人行無義務之事或妨害人行使權利者，處三年以下有期徒刑、拘役或
三百元以下罰金。
